臺灣高雄地方法院刑事判決　　　　　　 99年度訴緝字第136號
公　訴　人　臺灣高雄地方法院檢察署檢察官
被　　　告　汪文仁
指定辯護人　本院公設辯護人陳信凱
上列被告因違反臺灣地區與大陸地區人民關係條例等案件，經檢
察官提起公訴（98年度偵字第31525 、33037 號），本院判決如
下：
    主  文
汪文仁共同意圖營利而違反不得使大陸地區人民非法進入臺灣地
區之規定，處有期徒刑壹年拾月，減為有期徒刑拾壹月。又共同
意圖營利而違反不得使大陸地區人民非法進入臺灣地區之規定，
處有期徒刑壹年捌月，減為有期徒刑拾月。又共同意圖營利而違
反不得使大陸地區人民非法進入臺灣地區之規定，處有期徒刑壹
年捌月。應執行有期徒刑貳年。緩刑伍年，並應向國庫支付新臺
幣伍萬元，及於緩刑期間應接受法治及認知教育肆場次。緩刑期
間付保護管束。
    事  實
一、汪文仁應允真實姓名、年籍不詳、綽號「嫂子」成年女子（
    下逕稱「嫂子」）所屬人蛇集團成員之邀約，充任大陸地區
    女子葉慧玉之人頭丈夫，而與「嫂子」暨「嫂子」所屬人蛇
    集團之其他成員，各共同基於意圖營利使大陸地區人民非法
    進入臺灣地區之犯意聯絡，先推由汪文仁於民國94年4 月17
    日前往大陸地區，並於94年4 月25日，在福建省寧德市民政
    局與葉慧玉辦理結婚登記，且於取得該市公證處核發之（20
    05）寧證字第934 號結婚公證書（下稱前開結婚公證書）後
    ，返回臺灣地區辦理葉慧玉之臺灣地區入出境許可證等文件
    資料；至「嫂子」則將集團所屬另一位人頭丈夫蔡青宏之相
    關資料提供予汪文仁，俾汪文仁接受內政部警政署入出境管
    理局（現已改制為入出國移民署，下逕稱移民署）人員面談
    時，不實答稱自己與葉慧玉係經由蔡青宏之介紹始相識、成
    婚，以取信移民署人員，俾葉慧玉之入境申請獲准。葉慧玉
    因而分別於94年9 月10日、96年3 月19日、97年1 月13日（
    起訴書漏未記載入境日期，經公訴人當庭補充），俱以團聚
    名義非法入境臺灣，並受僱在址設高雄市○○○路428 號大
    樓（下稱前開七賢路大樓）各樓層之色情行業，從事性交易
    工作，迄員警於98年5 月12日23時許就前開七賢路大樓執行
    搜索，並當場破獲該大樓內之「暖暖美容廣場」、「色彩美
    容諮詢」、「絕色美容護膚坊」等色情行業方止。葉慧玉第
    1 次在臺期間，汪文仁另與葉慧玉（另經檢察官為不起訴處
    分）在明知彼此均欠缺結婚真意、婚姻關係應自始不存在之
    狀況下，於95年1 月5 日，執前開結婚公證書、臺灣地區入
    出境許可證等件，前往戶政事務所辦理結婚戶籍登記，使不
    知情之承辦公務員誤信汪文仁、葉慧玉2 人間確具結婚真意
    而有婚姻關係存在，致於結婚登記申請書審核欄內依序核章
    ，而等同於將2 人間婚姻關係存在此一不實事項，登載於職
    務上所掌之結婚登記申請書等公文書，並據以發給已登載此
    一內容之戶口名簿予汪文仁收執，足生損害於戶政機關對於
    婚姻登記戶籍管理之正確性。
二、案經高雄縣政府警察局移請臺灣高雄地方法院檢察署檢察官
    偵查起訴。
    理  由
壹、證據能力部分
一、卷附大陸地區女子檢舉信之內容，乃被告以外之人於審判外
    之陳述，而屬傳聞，且經核並不符合刑事訴訟法第159 條之
    1 至第159 條之4 或其他規定之傳聞證據例外情形，自無證
    據能力。
二、本判決所引用之證據資料（詳後引用之各項證據），其中係
    屬傳聞證據部分，縱無刑事訴訟法第159 條之1 至第159 條
    之4 或其他規定之傳聞證據例外情形，因被告汪文仁、辯護
    人及檢察官均已同意作為證據使用（本院訴緝字卷第22頁參
    照），且本院審酌卷內並無事證顯示各該陳述之作成時、地
    與週遭環境，有何致令陳述內容虛偽、偏頗之狀況後，也認
    為適當，依刑事訴訟法第159 條之5 第1 項之規定，為傳聞
    法則之例外，應有證據能力。
貳、實體部分
一、訊據被告固坦言曾與大陸地區女子葉慧玉辦理結婚手續、戶
    籍登記，及葉慧玉也因而3 度入境臺灣地區等節，惟矢口否
    認有何圖利使大陸地區人民非法入境臺灣地區、使公務員登
    載不實等犯行，辯稱：我與葉慧玉是真結婚，並非假結婚云
    云。經查：
  (一)被告於94年4 月17日前往大陸地區，並於94年4 月25日，在
    福建省寧德市民政局與大陸地區女子葉慧玉辦理結婚登記，
    且於取得該市公證處核發前開結婚公證書後，返回臺灣地區
    辦理葉慧玉之臺灣地區入出境許可證等文件資料，葉慧玉因
    而分別於94年9 月10日、96年3 月19 日 、97年1 月13日，
    3 次以團聚名義入境臺灣地區，葉慧玉第1 次在臺期間，被
    告、葉慧玉另曾相偕於95年1 月5 日，執前開結婚公證書、
    臺灣地區入出境許可證等件，前往戶政事務所辦理結婚戶籍
    登記各情，俱為被告坦認在卷（高雄縣政府警察局高縣警刑
    專字第0980088894號卷，下稱警二卷第4-8 、9-15頁、本院
    訴緝字卷第2-3 、20頁），且經證人葉慧玉於警詢中陳述明
    確（警二卷第18-21 頁），並有結婚登記申請書（警二卷第
    35 頁 ）、財團法人海峽交流基金會證明（警二卷第36頁）
    、公證書（警二卷第37-38 頁）、結婚證書（警二卷第39-4
    0 頁）、戶籍謄本（警二卷第43頁）、大陸地區人民明細資
    料報表（警二卷第45-46 頁）、大陸地區人民申請來臺查詢
    （本院訴字卷第53頁）、葉慧玉之臺灣地區入出境許可證（
    警卷第42頁）、葉慧玉之大陸地區人民進入臺灣地區旅行證
    申請書（本院訴字卷第54-55 頁）、大陸地區人民在臺灣地
    區居留或定居申請書（本院訴字卷第70-71 頁）、大陸地區
    人民進入臺灣地區保證書（本院訴字卷第56、63、66、69、
    72頁）在卷可按，自均堪認定。
  (二)被告雖以自己與葉慧玉是真結婚等語置辯。惟被告不僅對其
    與葉慧玉婚後，葉慧玉幾度返回大陸地區之次數暨歷次往返
    之時間，均無具體、正確之記憶（本院訴緝字第20頁參照）
    ，再經本院調取被告近年所使用門號之電信費用資料，亦查
    無確切與大陸地區（海外）通話費用明細，且相關電信費用
    ，在葉慧玉返回大陸地區省親之期間中，也未明顯提高，有
    電信公司回函在卷可按（本院訴緝字卷第28-29 、31-34 、
    38-40 頁），茍謂被告、葉慧玉2 人係真結婚，被告豈可能
    對葉慧玉之行蹤、情況，如此漠不關心？再佐以證人即葉慧
    玉住處管理員陳健星於本院審理中證稱：我家族經營出租套
    房，且我於日間都會待在管理室服務臺負責現場管理，我經
    常看到葉慧玉進進出出，但多數是其獨自1 人，至於被告雖
    每週也出入有2 、3 次，但時間與葉慧玉不同等語（本院訴
    緝字卷第56-58 頁），亦即證人陳健星親見葉慧玉進出住處
    之次數遠多於被告，且葉慧玉、被告幾無一同進出住處之情
    形；及證人即本案承辦員警陳冠宇於本院審理中所證稱：我
    們接獲葉慧玉係假結婚來臺從事性交易之檢舉情資後，進一
    步詢問蔡青宏，認蔡青宏相關陳述可堪採信，才決定深入調
    查。我們曾數度在葉慧玉住處外埋伏並跟監葉慧玉行蹤，每
    次埋伏時間都長達4 小時，時間遍及下午、傍晚及晚間19、
    20 時 ，但歷次埋伏之期間，均不曾發現被告身影，只看見
    葉慧玉等語（本院訴緝字第59-62 頁），若謂被告、葉慧玉
    係真結婚且同居一處共營生活，孰能置信？
  (三)被告於94年7 月29日接受移民署人員面談時固陳稱：我從事
    中鋼公司外包工作時，因一同任職之蔡青宏配偶為大陸地區
    人民游雲玉，遂結識與游雲玉同鄉之葉慧玉，我們先以電話
    持續聯繫了約7 個月之久云云（警二卷第16頁）；而葉慧玉
    也於警詢中陳稱：我在大陸地區從事飯店服務生工作，因飯
    店同事游雲玉嫁給臺灣人，我便請游雲玉之臺灣配偶幫我介
    紹1 位臺灣配偶，之後被告從臺灣地區打電話給我，彼此電
    話連絡約半年後，被告就到大陸地區與我辦理結婚手續云云
    （警二卷第19頁）。惟大陸地區女子游雲玉係經「嫂子」所
    屬人蛇集團成員之安排與蔡青宏假結婚，且入境臺灣地區後
    即持續從事性交易迄為警查獲方止，而「嫂子」除主導、安
    排蔡青宏擔任人頭丈夫外，另曾告知要使用蔡青宏名義作為
    被告與葉慧玉結婚之介紹人等節，有桃園縣政府警察局95年
    8 月8 日桃警防字第0950023046號函在卷可按（內政部警政
    署刑事警察局刑偵八二字第0980065684號卷，下稱警一卷第
    17頁），並經證人蔡青宏於偵查中證稱：我與大陸地區女子
    游雲玉是透過「嫂子」等人安排假結婚的，「嫂子」還曾致
    電要我充任被告與大陸地區女子葉慧玉之介紹人，但我實際
    上未曾見過被告，也不曾受雇於中鋼外包商等語屬實（他字
    卷第223-225 頁）。蔡青宏與被告既無同事關係而互不相識
    ，且游雲玉入境臺灣地區之目的在於從事性交易，欠缺與蔡
    青宏共同生活之實，則蔡青宏或游雲玉自均無介紹被告、葉
    慧玉相識進而真正成婚之可能，再參諸蔡青宏、游雲玉2 人
    之確切資料，最可能為主導渠等假結婚之「嫂子」所熟知、
    運用一節，已足徵被告接受移民署人員面談時，所答稱自己
    與葉慧玉係經由蔡青宏之介紹始相識、成婚經過，顯係出於
    「嫂子」所屬人蛇集團成員，將蔡青宏之相關資料提供予被
    告面談時使用而來，全屬虛捏。又經核茍被告與葉慧玉並非
    「嫂子」所屬人蛇集團中安排之假結婚夫妻，而係真結婚，
    致就該人蛇集團而言無利可圖，「嫂子」焉有將係屬集團資
    源之人頭丈夫蔡青宏資料，無端提供予被告面談使用之理？
    且被告、葉慧玉又豈需仰賴、聽任已主導蔡青宏、游雲玉假
    結婚之「嫂子」等人，捏造2 人相識經過俾取信移民署面談
    人員？
  (四)況證人陳冠宇復於本院審理中證稱：我們經過數次之埋伏、
    跟監後，確認葉慧玉會於傍晚搭乘計程車出門，且負責駕駛
    計程車之司機對於跟監的警覺性很高，於抵達前開七賢路大
    樓旁讓葉慧玉下車步入該樓後，旋即改沿小巷駛離。之後我
    們進一步查詢得知該大樓內經賣淫集團廣設店名分別為「暖
    暖美容廣場」、「色彩美容諮詢」、「絕色美容護膚坊」之
    色情行業，再依查得資料聲請核發搜索票，並於98年5 月12
    日23時許前往前開七賢路大樓內執行搜索，順利破獲前述賣
    淫集團，但當天有許多賣淫小姐、嫖客四處亂竄，且大樓內
    暗間眾多不及逐一清查，是以我們當場只逮獲到一小部分人
    員。但本案自始即係針對葉慧玉方發動，從而當查無葉慧玉
    行蹤時，我們也旋即派員持拘票返回葉慧玉住處擬執行拘捕
    ，但住處管理員表示葉慧玉甫拿著行李離開，且葉慧玉住處
    也確實無人應門、毫無聲響，只能委諸移民署人員協助清查
    葉慧玉行蹤，才發現葉慧玉已於執行搜索完畢翌日（指98
    年5 月14日）之9 時3 分許，經由金門循小三通模式返回大
    陸地區等語（本院訴緝字第59-62 頁），並有核與前開證述
    內容相符之跟監查證照片（他字卷第16-18 、81-84 、92-9
    4 、104-107 頁）、高雄縣政府警察局98年6 月24日高縣警
    刑專字第0980081883號刑事案件移送書（他字卷第201-216
    頁）、拘票暨拘提報告書（他字卷第163-165 頁）、旅客入
    出境紀錄查詢（他字卷第164 頁）在卷可憑，自堪認實在。
    若非葉慧玉平日就係受雇於賣淫集團而在前開七賢路大樓內
    從事性交易，焉須於傍晚趕赴經賣淫集團廣設色情行業之前
    開七賢路大樓，且又恰於賣淫集團遭破獲後，旋即返回大陸
    地區？
  (五)本院綜合前所認明葉慧玉係受雇於賣淫集團在前開七賢路大
    樓內從事性交易，而應未同居一處共營生活，及被告對葉慧
    玉之行蹤、情況甚且漠不關心，暨被告、葉慧玉乃仰賴、聽
    任「嫂子」等人蛇集團成員捏造2 人相識經過俾取信移民署
    面談人員，且「嫂子」也慨然將係屬集團資源之人頭丈夫蔡
    青宏資料，提供予被告面談使用各節，因認被告大陸地區女
    子葉慧玉之間並非真結婚，被告應僅係「嫂子」所屬人蛇集
    團安排之假結婚人頭丈夫，俾葉慧玉得以入境臺灣地區從事
    性交易無訛，被告辯稱其與葉慧玉乃係真結婚云云，及葉慧
    玉附和被告辯解之相關陳述，均非實在。又人蛇集團本係藉
    由使人非法入境臺灣地區牟利，為眾所週知，且被告應允充
    任人蛇集團成員之邀約充任人頭丈夫，必亦有利可圖甚明。
    從而被告與「嫂子」暨「嫂子」所屬人蛇集團之其他成員，
    共同意圖營利，以假結婚之手法，使葉慧玉分別於94年9 月
    10日、96年3 月19日、97年1 月13日3 次順利入境臺灣地區
    ，及被告另夥同葉慧玉，於95年1 月5 日辦理不實結婚戶籍
    登記等犯行均堪認定，應依法論科。
二、論罪與科刑：
  (一)查被告使葉慧玉於94年9 月10日第1 次入境臺灣地區暨於95
    年1 月5 日辦理結婚戶籍登記後，如附表所示之相關法律均
    業經變更，並俱於95年7 月1 日施行，玆經整體比較結果，
    裁判時法並未較為有利，從而依刑法第2 條第1 項規定，自
    應適用各該行為時法，亦即修正前法。至刑法第11條、第59
    條雖亦有文字修正，惟無關行為可罰性之認定，另同日施行
    之刑法施行法第1 條之1 ，則僅係規範如何將刑法分則罰金
    刑之單位由「銀元」轉換為「新臺幣」，也未就各該分則之
    實際內涵加以變更，自均不生新舊法比較問題，而應直接適
    用裁判時法，均合先敘明。
  (二)被告為使大陸地區人民葉慧玉得援引大陸地區人民進入臺灣
    地區許可辦法第4 條第1 、2 項之配偶申請來臺團聚規定以
    入境臺灣地區，而在彼此欠缺結婚真意之情形下，與葉慧玉
    在大陸地區辦理結婚公證，進並藉由該外觀以規避政府對大
    陸地區人民入出境臺灣地區之管制，被告實質上形同以非法
    手段使大陸地區人民入境臺灣地區（最高法院92年度臺上字
    第40號判決意旨參照）；又被告及「嫂子」等人蛇集團成員
    係為賺取不詳之代價，方由被告充任葉慧玉之人頭丈夫，俾
    使葉慧玉得以團聚名義入境臺灣地區，則被告等人主觀上乃
    係基於營利之意圖，也甚為顯明。是以被告關於使葉慧玉3
    次入境臺灣地區所為，均係犯意圖營利，而違反不得使大陸
    地區人民非法進入臺灣地區之規定，應依同條例第79條第2
    項加以處斷。被告就此3 次犯行，與「嫂子」、「嫂子」所
    屬人蛇集團其餘成員，均具有犯意聯絡、行為分擔，應論以
    共同正犯。
  (三)另被告執前開結婚公證書、入出境許可證等件辦理結婚登記
    ，所為乃係犯刑法第214 條之使公務員登載不實罪。被告與
    葉慧玉就此部分犯行存有犯意聯絡、行為分擔，應論以共同
    正犯。
  (四)被告第1 次使葉慧玉非法入境臺灣地區之「意圖營利而違反
    不得使大陸地區人民非法進入臺灣地區之規定」犯行，與前
    開使公務員登載不實犯行，具有方法、目的之牽連關係，應
    依修正前刑法第55條後段之規定，從一重以意圖營利而違反
    不得使大陸地區人民非法進入臺灣地區之規定論處。
  (五)末考臺灣地區與大陸地區人民關係條例第79條第2 項之立法
    目的，本意在規範慣常性引介大批大陸人民非法入境臺灣地
    區之「蛇頭」，蓋此等犯行對社會秩序及國家安全之危害甚
    鉅，惟因利潤甚豐，故有特別加重刑罰，而藉嚴厲之處置手
    段嚇阻，以謀根本杜絕此等犯行之必要；惟就使單一大陸人
    民非法來臺行為，縱行為人因此獲得利益，亦非可與前述「
    蛇頭」所得者相提並論，且對社會、國家安全之危害性，也
    顯然較為輕微，此時如仍將重罰強加於此等行為人之上，雖
    亦可達嚇阻之目的，惟業然悖於罪刑相當原則，自應予避免
    。經查，被告僅使單一大陸人民非法來臺，且無證據顯示其
    所得之利潤甚多，而俱與應科以重罰之「蛇頭」迥然有別，
    本院斟酌前情，因認就被告3 次「意圖營利而違反不得使大
    陸地區人民非法進入臺灣地區之規定」犯行，若科以臺灣地
    區與大陸地區人民關係條例第79條第2 項科之最低度刑，顯
    猶嫌情輕法重，而尚有可憫之處，爰依刑法第59條之規定，
    各予以減輕其刑。
  (六)被告3 次之「意圖營利而違反不得使大陸地區人民非法進入
    臺灣地區之規定」犯行，犯意各別、行為互殊，應予分論併
    罰，公訴人認此3 次犯行構成接續犯（本院訴緝字卷第19頁
    參照），尚嫌誤會。
  (七)本院審酌被告意圖營利，而以假結婚為手段，使大陸地區女
    子葉慧玉非法進入臺灣地區，對於社會秩序已產生潛在危害
    ，另又妨害戶政機關對於婚姻登記戶籍資料管理之正確性，
    均屬不該。惟念被告於本案係居人頭丈夫之被動角色，且使
    大陸地區人民非法入境之對象單一，犯罪之惡性、危害，均
    較諸人蛇集團之「蛇頭」或其他關鍵成員輕微等一切情狀，
    爰量處如主文各所示之刑。末被告第1 、2 次「意圖營利而
    違反不得使大陸地區人民非法進入臺灣地區之規定」犯行之
    時間點，暨該第1 次「意圖營利而違反不得使大陸地區人民
    非法進入臺灣地區之規定」犯行牽連所犯「使公務員登載不
    實」犯行之時間點，均在96年4 月24日以前，且合於中華民
    國九十六年罪犯減刑條例所定之減刑條件，爰依該條例，減
    各該罪宣告刑二分之一，至於被告第3 次「意圖營利而違反
    不得使大陸地區人民非法進入臺灣地區之規定」犯行之時間
    點，乃係在96年4 月24日後，自不符合中華民國九十六年罪
    犯減刑條例所定之減刑條件。末被告雖曾於本案審理中遭通
    緝，惟本院發布通緝之日期為99年8 月12日，而在中華民國
    九十六年罪犯減刑條例施行以後，即無該減刑條例第5 條不
    得減刑規定之適用（最高法院96年度臺非字第332 號判決意
    旨參照），併予指明。
  (八)考量數罪之定其應執行刑時，除應就各別刑罰規範之目的、
    輕重罪間體系之平衡、整體犯罪非難評價、各行為彼此間之
    偶發性、與被告前科之關聯性、各行為所侵害法益之專屬性
    或同一性、數罪對法益侵害之加重效應、罪數所反映之被告
    人格特性與犯罪傾向、社會對特定犯罪例如一再殺人或販毒
    行為處罰之期待等，為綜合判斷外，尤須參酌上開實現刑罰
    公平性，以杜絕僥倖、減少犯罪之立法意旨，為妥適之裁量
    （最高法院97年度臺上字第2017號判決意旨參照）。而被告
    3 次之「意圖營利而違反不得使大陸地區人民非法進入臺灣
    地區之規定」犯行，罪名相同，且使大陸地區人民非法入境
    之對象單一，數罪對法益侵害之加重效應較微，再就本案整
    體犯罪之非難評價、社會對於此類人頭丈夫之處罰期待等項
    綜合判斷，爰為被告定應執行之刑為有期徒刑2 年。
  (九)被告前未曾因故意犯罪受有期徒刑以上刑之宣告，有臺灣高
    等法院被告前案紀錄表1 份在卷足憑，其因一時失慮，偶罹
    刑典，且其使大陸地區民非法入境之對象單一，暨犯罪之惡
    性、危害，較諸人蛇集團之「蛇頭」或其他關鍵成員輕微，
    均已如前述，經此罪刑之宣告後，當知所警惕，信無再犯之
    虞，本院認前開所宣告之刑，以暫不執行為適當，爰依刑法
    第74條第1 項第1 款之規定（最高法院95年5 月23日第8 次
    刑事庭會議決議意旨謂緩刑宣告逕依裁判時法），予以宣告
    緩刑5 年，以啟自新；並斟酌被告所觸犯者，係屬最輕本刑
    3 年以上有期徒刑之重罪，且被告於本院審理中，猶未知坦
    認、悔悟犯行，爰依刑法第74條第2 項第4 款，諭知被告應
    向國庫支付5 萬元，以示警惕。又為健全被告之法治觀念，
    並依刑法第74條第2 項第8 款，命被告接受法治及認知教育
    4 場次，及依刑法第93條第1 項第2 款，諭知緩刑期間付保
    護管束。
三、同案被告蔡青宏部分，前已審結（本院99年度訴字第614 號
    ），另被告曾文舜仁部分，俟到案後另行審結。
據上論斷，應依刑事訴訟法第299 條第1 項前段，臺灣地區與大
陸地區人民關係條例第79條第2 項、第15條第1 款，刑法第2 條
第1 項前段、第11條前段、第214 條、第59條、第74條第1 項第
1 款、第2 項第4 款、第8 款、第93條第1 項第2 款，修正前刑
法（下同）第28條、第55條後段，刑法施行法第1 條之1 ，中華
民國九十六年罪犯減刑條例第2 條第1 項第3 款、第4 條、第7
條、第11條，判決如主文。
本案經檢察官陳威呈到庭執行職務。
中    華    民    國   100    年    1     月    11    日
                  刑事第一庭  審判長法  官  黃三友
                                    法  官  陳億芳
                                    法  官  莊珮吟
以上正本證明與原本無異。
如不服本判決應於收受送達後10日內向本院提出上訴書狀，並應
敘述具體理由；如未敘述上訴理由者，應於上訴期間屆滿後20日
內向本院補提理由書（均須按他造當事人之人數附繕本）「切勿
逕送上級法院」。
中    華    民    國   100    年    1     月    11    日
                                    書記官  鍾淑美
┌───────────────────────────────────────────────┐
│附表：                                                                                        │
├──────┬─────────────┬─────────────┬───────┬────┤
│相關變更條文│行為時法（下稱舊法）之內容│裁判時法（下稱新法）之內容│比  較  理  由│備    註│
├──────┼─────────────┼─────────────┼───────┼────┤      
│【罰金刑最低│罰金：（銀元）1 元以上。有│罰金：新臺幣1000元以上，以│罰金刑之最低度│舊法均較│
│度刑之變更與│期徒刑加減者，其最高度及最│百元計算。有期徒刑或罰金加│刑，由銀元10元│為有利。│
│加、減】刑法│低度同加減之。拘役或罰金加│減者，其最高度及最低度同加│（亦經提高）即│        │
│第33條第5 款│減者，僅加減其最高度。    │減之。拘役加減者，僅加減其│新臺幣30元，提│        │
│、第67條、第│                          │最高度。                  │高為新臺幣1000│        │
│68條        │                          │                          │元；且加（減）│        │
│            │                          │                          │之最低數額，亦│        │
│            │                          │                          │由銀元1 元即新│        │
│            │                          │                          │臺幣3 元，提高│        │
│            │                          │                          │成為新臺幣100 │        │
│            │                          │                          │元；又罰金刑之│        │
│            │                          │                          │最低度刑亦同加│        │
│            │                          │                          │（減）之。    │        │
├──────┼─────────────┼─────────────┼───────┼────┤
│【共同正犯】│二人以上共同實「施」犯罪之│二人以上共同實「行」犯罪行│新法將共同正犯│本案新舊│
│ 刑法第28條 │行為者，皆為正犯。        │為者，皆為正犯。          │之範圍予以限縮│法均成立│
│            │                          │                          │，不及於「陰謀│共同正犯│
│            │                          │                          │」、「預備」等│，新法並│
│            │                          │                          │行為階段。    │未較有利│
├──────┼─────────────┼─────────────┼───────┼────┤
│ 【牽連犯】 │第55條後段：「犯一罪而其方│（刪除）                  │新法刪除牽連犯│被告所犯│
│            │法或結果之行為犯他罪名者，│                          │之規定。      │之第1 次│
│            │從一重處斷。」            │                          │              │非法使大│
│            │                          │                          │              │陸地區人│
│            │                          │                          │              │民非法進│
│            │                          │                          │              │入臺灣地│
│            │                          │                          │              │區，及使│
│            │                          │                          │              │公務員登│
│            │                          │                          │              │載不實文│
│            │                          │                          │              │書犯行，│
│            │                          │                          │              │依新法須│
│            │                          │                          │              │分論併罰│
│            │                          │                          │              │，依舊法│
│            │                          │                          │              │僅從一重│
│            │                          │                          │              │論處    │
└──────┴─────────────┴─────────────┴───────┴────┘
◎附錄本案所犯法條：
《臺灣地區與大陸地區人民關係條例第79條》
違反第15條第1 款規定者，處1 年以上7 年以下有期徒刑，得併
科新臺幣100 萬元以下罰金。
意圖營利而犯前項之罪者，處3 年以上10年以下有期徒刑，得併
科新臺幣500 萬元以下罰金。
《臺灣地區與大陸地區人民關係條例第15條第1 款》
下列行為不得為之：
一  使大陸地區人民非法進入臺灣地區。
《刑法第214 條─使公務員登載不實罪》
明知為不實之事項，而使公務員登載於職務上所掌之公文書，足
以生損害於公眾或他人者，處3 年以下有期徒刑、拘役或500 元
以下罰金。
◎◎附記應注意事項：
《刑法第74條第2 項第4 款、第8 款、第4 項》
緩刑宣告，得斟酌情形，命犯罪行為人為下列各款事項：
四、向公庫支付一定之金額。
八、預防再犯所為之必要命令。
第2 項第3 款、第4 款得為民事強制執行名義。
《刑法第75條之1 第1 項第4 款》
受緩刑之宣告而有下列情形之一，足認原宣告之緩刑難收其預期
效果，而有執行刑罰之必要者，得撤銷其宣告：
四、違反第74條第2 項第1 款至第8 款所定負擔情節重大者。